最　高　行　政　法　院　裁　定　　　　　　　　　九十三年度裁字第一三八一號
　　上　訴　人　林宏昱即樺岡冷氣電機工程行
　　被 上訴 人　財政部臺灣省北區國稅局
　　代　表　人　甲○○
右當事人間因稅捐稽徵法事件，上訴人不服中華民國九十二年六月五日臺北高等行政
法院九十一年度訴字第六二三號判決提起上訴，本院裁定如左：
　　主  文
上訴駁回。
上訴審訴訟費用由上訴人負擔。
　　理  由
一、按對於高等行政法院判決上訴，非以其違背法令為理由，不得為之，行政訴訟法
    第二百四十二條定有明文。是當事人依行政訴訟法第二百四十三條第一項規定，
    以高等行政法院判決有不適用法規或適用法規不當為上訴最高行政法院之理由時
    ，其上訴狀或理由書應有具體之指摘，並揭示該法規之條項或其內容。若係成文
    法以外之法則，應揭示該法則之意旨。倘為司法院解釋、或本院之判例，則應揭
    示該判解之字號或其內容。上訴狀或理由書如未依此項方法表明者，即難認為已
    對高等行政法院判決之違背法令有具體之指摘。
二、本件上訴意旨略謂：本件原審判決未依鈞院三十六年判字第十六號判例，命被上
    訴人對上訴人違章總額負舉證責任，僅依曾盛福及謝利雄在被上訴人處所作未附
    憑證之談話筆錄，作為認定上訴人發包工程金額為新臺幣（下同）七、二五六、
    ○○○元惟一依據，於法有違。況依被上訴人製作之異常薪資所得查核清單所示
    ，上訴人薪資所得僅為四、○六○、○○○元，非七、二五六、○○○元。原審
    判決理由所認定謝、曾兩人逃漏營業稅金額，是否與上訴人承包系爭工程有關，
    未見說明，僅依謝、曾兩人筆錄，以及推論之詞，作為判決之理由，顯有違反及
    上開判例及理由不備之違法；況謝利雄於九十二年七月廿二日出具說明書，陳明
    其在被上訴人處之陳述，距今數年記憶模糊云云，足證謝某陳述，不得作為不利
    上訴人判決證據等語，資以論據。
三、經查，原審判決，係依被上訴人提出謝利雄、曾盛福兩人於被上訴人處所作談話
    筆錄、財政部財稅資料中心列印之異常薪資所得查核清單及謝、曾兩人提示工程
    合約書等證物，認定上訴人與謝、曾兩人存在承攬關係，進而維持被上訴人原處
    分，核無違反本院三十六年判字第十六號舉證責任分配之判例意旨。至於上訴人
    提出本院之謝利雄說明書，係於原審判決後之九十二年七月廿二日製作，該證物
    未經原審判決審認，則上訴人主張之該部分事實，依行政訴訟法第二百五十四條
    第一項規定意旨，本院不得審究。上訴人其餘主張事項，僅係就原審取捨證據、
    認定事實之職權行使，指摘其為不當，而未具體說明其合於不備理由之事實，難
    認為對高等行政法院判決之如何違背法令已有具體之指摘，依首開說明，應認其
    上訴為不合法，應予駁回。
據上論結，本件上訴為不合法，爰依行政訴訟法第二百四十九條第一項前段、第一百
零四條、民事訴訟法第九十五條、第七十八條，裁定如主文。
中　　華　　民　　國　　九十三　　　年　　十一　　　　月　　　四　　　　日
                    最 高 行 政 法 院  第 三 庭
                                審 判 長 法  官　　　廖　政　雄
                                         法  官      高  啟  燦
                                         法  官　　　林　清　祥
                                         法  官　　　鍾　耀　光
                                         法  官　　　姜　仁　脩
右  正  本  證  明  與  原  本  無  異
　　　　　　　　　　　　　　　　　　　　 法院書記官　莊　俊　亨
中　　華　　民　　國　　九十三　　　年　　　十一　　　月　　　四　　　　日
